臺灣桃園地方法院刑事判決　　　　　　　94年度訴字第1328號
　　公　訴　人　臺灣桃園地方法院檢察署檢察官
　　被　　　告　甲○○
上列被告因違反毒品危害防制條例案件，經檢察官提起公訴（94
年度毒偵字第3423號），被告於準備程序進行中為有罪之陳述，
經本院合議庭裁定由受命法官獨任進行簡式審判程序，本院判決
如下：
    主      文
甲○○施用第一級毒品，累犯，處有期徒刑柒月，扣案之海洛因
壹包（淨重零點零肆公克，空包裝重零點貳壹公克）沒收銷燬之
，注射針筒壹枝沒收。
    事  實
一、甲○○於民國90年間因施用毒品案件，經臺灣屏東地方法院
    以90年毒聲字第1486、1535號裁定送觀察勒戒後，認無繼續
    施用傾向，於90年9 月28日釋放出所，經臺灣屏東地方法院
    檢察署檢察官以90年度毒偵字第1353號為不起訴處分確定。
    復於92年間施用毒品，再經臺灣屏東地方法院以92年度毒聲
    字第804 號裁定送觀察勒戒後，認無繼續施用傾向，於92年
    7 月16日釋放出所，由臺灣屏東地方法院檢察署檢察官以92
    年度毒偵字第581 號為不起訴處分確定。另於92年間因犯竊
    盜罪，經臺灣屏東地方法院判處有期徒刑10月確定，於93年
    4 月30日縮刑期滿執行完畢。
二、詎甲○○仍未戒除毒癮，於前開觀察勒戒執行完畢釋放後5
     年內，復基於施用第1 級毒品海洛因之犯意，於94年4 月
    27日為警查獲採尿前回溯26小時內某時，在桃園縣市某不詳
    處所以將海洛因加水稀釋置入針筒內注射皮膚之方式施用海
    洛因1 次，經警於94年4 月27日晚上8 時許，在桃園縣桃園
    市○○路578 號查獲，並扣得第1 級毒品海洛因1 包（淨重
    0.04公克、空包裝重0.21公克）、及甲○○所有預備供注射
    施用海洛因使用之未拆封針筒1 枝。
三、案經桃園縣政府警察局桃園分局報請臺灣桃園地方法院檢察
    署檢察官偵查起訴。本院合議庭依甲○○於準備程序進行中
    為有罪之陳述，裁定由受命法官獨任進行簡式審判程序審理
    。
    理  由
一、認定犯罪事實之證據及理由：
  (一)上揭事實業據被告甲○○於本院審理中坦承不諱，且被告為
    警查獲後採集之尿液經檢驗結果呈嗎啡陽性反應，有桃園縣
    政府警察局桃園分局被採尿人姓名編號對照表、臺灣尖端先
    進生技醫藥股份有限公司濫用藥物檢驗報告各1 紙附卷可稽
    ；又扣案之白粉經送法務部調查局檢驗後，確含有第1 級毒
    品海洛因成分，亦有法務部調查局調科壹字第080009444 號
    鑑定通知書在卷可憑，此外復有被告預供施用海洛因使用之
    注射針筒1 枝扣案可為佐證。被告自白施用海洛因之事實堪
    認屬實。
  (二)被告前因施用毒品經觀察、勒戒後，因無繼續施用毒品傾向
    經釋放後，由臺灣屏東地方法院檢察署檢察官為不起訴處分
    確定等情，有臺灣高等法院被告前案紀錄表、不起訴處分書
    等在卷可憑，被告於5 年內再犯施用毒品之犯行洵堪認定，
    應依法論科。
二、論罪科刑：
  (一)按海洛因屬毒品危害防制條例第2 條第2 項第1 款規定之第
    1 級毒品。被告施用海洛因之行為，核係犯毒品危害防制條
    例第10條第1 項之施用第1 級毒品罪。被告施用前後非法持
    有第1 級毒品海洛因，其持有之低度行為應為施用之高度行
    為所吸收，不另論罪。
  (二)被告有事實欄所載犯竊盜罪經判處罪刑執行完畢情形，有臺
    灣高等法院被告前案紀錄表在卷可憑，其於有期徒刑執行完
    畢5 年內，再犯本件有期徒刑以上之施用第1 級毒品罪，為
    累犯，應依刑法第47條規定，加重其刑。
  (三)爰審酌被告犯罪之目的、動機、手段、被告前有施用毒品之
    素行、品行、智識程度、犯罪所生損害及被告犯罪後坦承不
    諱態度良好等一切情狀，量處如主文所示之刑，以示懲儆。
三、沒收部分：
    按法務部調查局鑑驗毒品秤重主要係以傾倒，必要時亦會輔
    以刮勺刮取之方式，儘可能將原送驗包裝袋內毒品與包裝袋
    分離後各別秤重，所得之毒品重量稱為「淨重」，包裝袋重
    量則以「空包裝重」稱之，然無論依上述何種方式分離，原
    送驗包裝袋內均仍會有微量毒品成分殘留。前項毒品秤重後
    ，除須定量純質淨重之毒品案件或包數甚多之案件，一般均
    會儘可能將毒品裝回原包裝內，並依「獲案毒品處理流程管
    制作業要點」第8 條規定，將送驗毒品證物全件以制式透明
    塑膠袋封緘管制。處理毒品銷燬時，則將前段所述之毒品透
    明塑膠封緘袋全件銷燬，並無將毒品及包裝袋析離分別銷燬
    之情形，有法務部調查局93年11月16日調科壹字第09362396
    550 號函附卷可參。本案扣案之海洛因1 包（淨重0.04公克
    ，空包裝重0.21公克），為查獲之第1 級毒品（包裝袋無法
    與毒品完全析離），應依毒品危害防制條例第18條第1 項前
    段規定沒收銷燬之。注射針筒1 枝係被告所有預備供注射施
    用海洛因之物，業據被告陳明在卷，應依刑法第38條第1 項
    第2 款沒收。
四、據上論斷，應依刑事訴訟法第273 條之1 第1 項、第299條
    第1 項前段，毒品危害防制條例第10條第1 項、第18條第1
    項前段，刑法第11條前段、第47條、第38條第1 項第2 款、
    判決如主文。
本案經檢察官邱曉華到庭執行職務。
中　　華　　民　　國　　94　  年　　11　　月　  30  　日
                        刑事第六庭法  官  蔡寶樺
以上正本證明與原本無異。
如不服本判決，應於判決送達後10日內向本院提出上訴狀（應附
繕本），上訴於臺灣高等法院。
　　　　　　　　　　　　　    　　書記官　王泰元
中　　華　　民　　國　　94　  年　　11　　月　  30  　日
